【裁判字號】    99,抗,1040
【裁判日期】    990812
【裁判案由】    聲明異議
【裁判全文】
臺灣高等法院民事裁定                  99年度抗字第1040號
抗  告  人  乙○○
上列抗告人因與相對人甲○○間假扣押聲明異議事件，對於中華
民國99年6月9日台灣桃園地方法院99年度事聲字第110 號所為裁
定提起抗告，本院裁定如下：
    主  文
抗告駁回。
抗告訴訟費用由抗告人負擔。
    理  由
一、本件抗告意旨略以：相對人負欠抗告人票款未付，經書函催
    收、簡訊聯絡，皆拒絕理會，顯見其財務窘困，已陷於無資
    力狀態，且相對人所有之桃園縣龍潭鄉○○路278巷27弄7之
    18號房地（下稱系爭房地），若未能及時扣押，任令其變賣
    財產或將財產設定高額負擔，待抗告人取得終局判決聲請強
    制執行之際，亦將無從執行致債權難以實現，實有日後不能
    或甚難強制執行之假扣押原因。而抗告人已就上開假扣押原
    因為釋明，並提出律師函、建物謄本供法院即時調查，縱認
    釋明不足，法院得命抗告人擔保後為假扣押。原審未察於此
    ，裁定駁回抗告人之聲請，於法未合。為此，請求廢棄原裁
    定，准許本件假扣押之聲請等語。
二、按債權人就金錢請求或得易為金錢請求之請求，欲保全強制
    執行者，得聲請假扣押。又請求及假扣押之原因，應釋明之
    ；前項釋明如有不足，而債權人陳明願供擔保或法院認為適
    當者，法院得定相當之擔保，命供擔保後為假扣押。民事訴
    訟法第522條第1項、第526條第1項、第2項定有明文。 所謂
    假扣押之原因，即債務人有日後不能強制執行或甚難執行之
    虞，或應在外國為強制執行者，同法第523條亦有明定。 是
    債權人就請求及假扣押之原因，即因請求標的之現狀變更，
    有日後不能強制執行，或甚難執行之情事，應提出可使法院
    信其主張為真之證據釋明之，必待釋明有所不足，而債權人
    陳明願供擔保以補釋明之不足，始得准為假扣押。倘債權人
    不能釋明假扣押之原因存在，即無就金錢之請求保全強制執
    行之必要，尚不能因債權人陳明願供擔保，即認足補釋明之
    欠缺，而為假扣押（最高法院93年台抗字第937 號裁判要旨
    參照）。
三、經查：
（一）抗告人主張其持有相對人簽發之本票4 紙共新台幣（下同
      ）60萬元，經屆期提示均未獲付款，屢經追索未獲清償等
      情，聲請就票款金額其中20萬元範圍內假扣押相對人之財
      產，業據抗告人提出與所述相符之本票影本4 紙為證（見
      原法院假扣押卷頁6-7）， 由此堪認，相對人就本件假扣
      押之請求即票款債權已為釋明。
（二）又抗告人主張相對人有日後不能或甚難強制執行之虞之假
      扣押原因，固據其提出律師函暨收件回執、建物登記謄本
      以為釋明，並陳明願供擔保以補釋明之不足。惟查，上開
      證據僅足釋明相對人經律師函催給付票款60萬元本息後仍
      未返還，及相對人現有系爭房地之財產，尚不足以釋明相
      對人已瀕臨成為無資力之情形，或該財產將無法或不足清
      償滿足該債權，在一般社會之通念上，可認其將來有不能
      強制執行或甚難執行之虞；亦未能釋明相對人對其財產進
      行脫產，致抗告人日後有不能或甚難執行之虞之假扣押原
      因，揆諸上開說明，應認無保全假扣押之必要，原法院裁
      定駁回其聲請及異議，並無不合。抗告人提起抗告另未提
      出其他證據以釋明本件假扣押之原因，抗告意旨指摘原裁
      定不當，聲明廢棄，為無理由，應予駁回。
四、據上論結，本件抗告為無理由，爰裁定如主文。
中    華    民    國    99    年    8     月    12    日
                    民事第十庭
                        審判長法  官  黃豐澤
                              法  官  林麗玲
                              法  官  鄭純惠
正本係照原本作成。
不得抗告。
中    華    民    國    99    年    8     月    13    日
                              書記官  劉麗芬

司法院資訊處製作；財團法人民間司法改革基金會備份。
